臺灣臺南地方法院刑事判決　　　　　　　 94年度訴字第454號
公　訴　人　臺灣臺南地方法院檢察署檢察官
被　　　告　甲○○　男　26歲.
上列被告因違反著作權法案件，經檢察官提起公訴（94年度偵字
第3317號），被告就犯罪事實為有罪之陳述，本院裁定進行簡式
審判程序，判決如下：
    主  文
甲○○連續意圖銷售，而擅自以重製於光碟之方法侵害他人之著
作財產權，處有期徒刑拾月，緩刑貳年。扣案電腦主機壹台（內
建燒錄機壹台及電源線壹條）、一對一燒錄器壹台（內含電源線
壹條）、棉套貳佰個、信封拾只、空白光碟片陸佰伍拾片、如附
表所示光碟片貳仟陸佰拾伍片，均沒收。
    事  實
一、甲○○於民國92年年底起，以新臺幣（下同）5,000元至6,0
    00元之代價，自網際網路上購買如附表所示之港劇、日本卡
    通及美國影集之非正版光碟（下稱系爭視聽著作光碟），並
    將部分光碟儲存在其所有之電腦主機上（內含燒錄機一台及
    電源線一條），原本僅係供其自行觀看及收藏；而系爭視聽
    著作光碟之著作財產權分屬港澳地區人士、日本國及美國國
    民所享有，於我國在91年1月1日加入世界貿易組織後，依據
    WTO/TRIP S及我國著作權法第106條之1至之3規定，自 92年
    12月31日後，已受我國著作權法之保護。甲○○明知系爭視
    聽著作光碟係經網際網路上所購買，均非正版光碟，乃侵害
    著作財產權之重製物，竟貪圖小利，基於散布重製光碟暨意
    圖以重製光碟方式予以銷售之概括犯意，自93年12月19日起
    至94年3月2日止，在其位於臺南市○區○○路2段63號5樓之
    1住處內， 先於雅虎國際資訊有限公司所經營之雅虎奇摩拍
    賣網站上（http://tw.bid.yahoo.com），以「chuan7880」
    帳號註冊後，在該網站上連續刊登散布如附表所示系爭視聽
    著作光碟之廣告，供不特定人上網瀏覽，因每部影集所需光
    碟數量不同，甲○○遂以每部350元至1,000元之價格販售，
    並以臺灣中小企業銀行北高雄分行帳號 00000000000號之帳
    戶收取貨款；其後甲○○再以其所有之上開電腦、一對一燒
    錄機（含電源線一條）、空白光碟、光碟棉套及信封，連續
    以光碟燒錄方式，非法重製系爭視聽著作光碟，而擅自以重
    製光碟移轉所有權之方法，散布及販賣侵害著作財產權之重
    製物，共計獲利約1萬元。嗣於94年3月2日18時42分許， 為
    警持法院核發之搜索票在上址查獲，並扣得其所有如附表所
    示擅自重製之光碟片二千六百三十五片、供燒錄及儲存上開
    視聽著作之電腦主機一台（內建燒錄機一台及電源線一條）
    、一對一燒錄器一台（內含電源線一條）、棉套二百個、信
    封十只、空白光碟片六百五十片，以及供證明販賣上開視聽
    光碟之郵局掛號函件執據十二張。
二、案經保安警察第二總隊第四大隊報告臺灣臺南地方法院檢察
    署檢察官偵查起訴。
    理  由
一、上揭犯罪事實，業據被告甲○○於本院審理時自白承認（見
    本院卷第14頁），核與證人丙○○所為證詞相符（見警卷第
    12-14頁），復有鑑識報告（見警卷第16-17頁）、網站拍賣
    影印資料（見警卷第29-38頁） 、臺灣中小企業銀行北高雄
    分行帳號00000000000號帳戶存摺影本 （見警卷第39-45頁）
    各一份、現場蒐證照片十二張 （見警卷第56-58頁）、系爭
    視聽著作光碟目錄表八張 （見警卷第48-55頁）在卷可稽，
    另有如附表所示系爭視聽著作光碟二千六百三十五片、供燒
    錄及儲存上開視聽著作之電腦主機一台（內建燒錄機一台及
    電源線一條）、一對一燒錄器一台（內含電源線一條）、棉
    套二百個、信封十只、空白光碟片六百五十片、郵局掛號函
    件執據十二張扣案可證（見警卷第23-27頁,46-47 頁），足
    認被告自白確與事實相符。綜上，本案事證明確，被告犯行
    應堪認定。
二、論罪科刑：
  (一)核被告所為，係違反著作權法第91條第3項（起訴書贅引第1
    項）、同法第91條之1第1項、第3項之罪。 雖被告自92年年
    底起即陸續取得系爭視聽著作光碟，惟取得之時僅係供其自
    行觀看及收藏，業據其陳述在卷（見本院卷第21頁），而本
    案係自93年12月19日起開始非法販賣系爭視聽著作光碟，是
    本案尚無著作權法新舊法比較適用問題，併此敘明。被告意
    圖銷售而擅自重製光碟，並明知上開光碟係侵害著作財產權
    之重製光碟，仍擅自以移轉所有權之方法散布著作重製光碟
    ，因而侵害他人之著作財產權，所犯上開三罪間，有方法目
    的之牽連關係，應依刑法第55條之規定，從重論以著作權法
    第91條第 3項以重製於光碟之方法，意圖銷售擅自侵害他人
    之著作財產權罪。其先後多次犯行，時間緊接，犯罪構成要
    件相同，顯係基於概括犯意反覆為之，應依刑法第56條連續
    犯之規定論以一罪，並加重其刑。
  (二)爰審酌被告並無犯罪前科，素行良好，有臺灣高等法院被告
    全國前案紀錄表存卷可按（見本院卷第 4頁），且被告係貪
    圖小利而犯本罪，迄今販賣所得亦僅約 1萬元，犯罪所得利
    益非鉅等被告之品行、犯罪之動機、目的、手段、販賣仿冒
    影音光碟數量、所得利益，又被告始終坦承犯罪，犯後態度
    良好等一切情狀，量處如主文所示之刑，以資警惕。又被告
    前未曾受有期徒刑以上刑之宣告，已如前述，其因一時失慮
    ，致罹刑典，事後已坦承犯行，深具悔意，且被告前在澳洲
    就讀大學，目前已在美商康寧公司工作超過六個月，已過試
    用期間（見本院卷第21頁），為免被告因本案刑之宣告無法
    融入社會工作，本院認被告經此刑之宣告後，應知警惕而無
    再犯之虞，因認暫不執行其刑為當，予以宣告緩刑二年，以
    啟自新。
  (三)扣案如附表所示系爭視聽著作光碟二千六百三十五片、供燒
    錄及儲存上開視聽著作之電腦主機一台（內建燒錄機一台及
    電源線一條）、一對一燒錄器一台（內含電源線一條）、棉
    套二百個、信封十只、空白光碟片六百五十片，均為被告供
    本件犯罪所用之物，不問屬於被告與否，應依著作權法第98
    條之規定宣告沒收。至於郵局掛號函件執據十二張，乃被告
    販賣上開視聽光碟所取得之郵局證明，非供本件犯罪所用或
    因犯罪所得之物，無庸予以沒收，併此敘明。
據上論斷，應依刑事訴訟法第299條第1項前段、第273條之1第1
項，著作權法第91條第3項、第91條之1第1項、第3項、第98條，
刑法第11條前段、第56條、第74條第1款，判決如主文。
本案經檢察官乙○○到庭執行職務。
中　　華　　民　　國　　94　　年　　5 　　月　　19　　日
　　　　　　　　　刑事第四庭    法　官　李東柏
以上正本證明與原本無異。
如不服本判決，應於判決送達後10日內，向本院提出上訴狀。
　　　　　　　　　　　　　　　　書記官　簡湘雲
中　　華　　民　　國　　94　　年　　5 　　月　　19　　日
附錄本案論罪科刑法條全文：
著作權法第91條第2項、第3項
意圖銷售或出租而擅自以重製之方法侵害他人之著作財產權者，
處6月以上五年以下有期徒刑，得併科新臺幣20萬元以上2百萬元
以下罰金。
以重製於光碟之方法犯前項之罪者，處6月以上5年以下有期徒刑
，得併科新臺幣50萬元以上5百萬元以下罰金。
著作權法第91條之1第1項、第2項、第3項
擅自以移轉所有權之方法散布著作原件或其重製物而侵害他人之
著作財產權者，處3年以下有期徒刑、拘役，或科或併科新臺幣
五十萬元以下罰金。
明知係侵害著作財產權之重製物而散布或意圖散布而公開陳列或
持有者，處3年以下有期徒刑，得併科新臺幣7萬元以上75 萬元
以下罰金。
犯前項之罪，其重製物為光碟者，處 6 月以上 3 年以下有期徒
刑，得併科新臺幣20萬元以上2百萬元以下罰金。但違反第87條
第4款規定輸入之光碟，不在此限。
